【裁判字號】    92,易,553
【裁判日期】    920520
【裁判案由】    傷害
【裁判全文】
臺灣臺北地方法院刑事判決                          九十二年度易字第五五三號
    公  訴  人  臺灣臺北地方法院檢察署檢察官
    被      告  乙○○
                甲○○
右列被告因傷害案件，經檢察官提起公訴（九十一年度調偵字第五二八號），本院判
決如左：
    主  文
乙○○傷害人之身體，處拘役參拾日，如易科罰金，以參佰元折算壹日。
甲○○傷害人之身體，處拘役伍拾日，如易科罰金，以參佰元折算壹日。
    事  實
一、乙○○與甲○○、丙○○（另為不起訴處分）有債務關係，於民國八十九年九月
    十八日下午六時許，甲○○、丙○○前往其設於台北市○區○○街二一八號之服
    飾店催討債務時，雙方發生口角，詎乙○○竟出於傷害人之身體之犯意，徒手推
    擠丙○○，致丙○○頭部撞及在旁之鞋櫃，而受有頭部挫傷併腦震盪及右側上、
    下唇挫傷併皮下出血傷等傷害，甲○○見狀即出於傷害人身體之犯意，與乙○○
    互毆，致乙○○受有顏面挫傷併淺創併淺裂傷及腹部挫傷等傷害，而甲○○則受
    有右手擦傷、左手第五指擦傷及胸前擦傷等傷害。
二、案經被害人丙○○、乙○○、甲○○訴由台北市政府警察局文山第二分局報請臺
    灣臺北地方法院檢察署檢察官偵查起訴。
    理  由
一、訊據被告甲○○對於右揭犯行坦承不諱，而被告乙○○則矢口否認上開傷害犯行
    ，辯稱：伊沒有動手打丙○○，是她自己碰到架子，當天伊請他們離開，甲○○
    就徒手打伊全身云云。惟查，右揭事實，業據告訴人丙○○指述歷歷，復經告訴
    人乙○○、甲○○相互指訴無訛，另證人吳志強（即台北市政府警察局文山第二
    分局興隆派出所警員）於證稱告訴人丙○○、甲○○於當日確受有前揭之傷害之
    事實，核與告訴人丙○○、甲○○指訴之情節相符，告訴人丙○○所受係頭部挫
    傷併腦震盪及右側上、下唇挫傷併皮下出血傷等傷害，其傷害非輕，應非自行跌
    倒撞及鞋櫃所可造成，堪認係被告乙○○推擠告訴人丙○○致其撞擊鞋櫃所致，
    告訴人甲○○受有胸前擦傷之傷害，應係遭人毆傷所致，故被告乙○○辯稱未動
    手傷害告訴人丙○○、甲○○云云，並不足採，此外，復有診斷證明書三紙附卷
    可稽，被告乙○○、甲○○傷害犯行，均堪認定。
二、核被告乙○○、甲○○所為，均係犯刑法第二百七十七條第一項之傷害罪。爰審
    酌被告犯罪之動機、目的、手段、犯罪所生之損害及犯罪後之態度等一切情狀，
    量處如主文所示之刑，並諭知易科罰金之折算標準，及定其應執行刑，以資懲儆
    。爰審酌被告二人犯罪之動機、目的、手段、犯罪造成被害人所生之損害及犯罪
    後之態度等一切情狀，量處如主文所示之刑，並諭知易科罰金之折算標準，以資
    懲儆。
據上論斷，應依刑事訴訟法第二百九十九條第一項前段、刑法第二百七十七條第一項
、第四十一條第一項，罰金罰鍰提高標準條例第一條前段、第二條，判決如主文。
本案經檢察官陳佳秀到庭執行職務
中      華      民      國    九十二    年      五      月     二十     日
                                      臺灣臺北地方法院刑事第九庭
                                          法  官  沈君玲
右正本證明與原本無異。
如不服本判決，應於判決送達後十日內，向本院提出上訴狀。
                                          書記官  蔡梅蓮
中      華      民      國    九十二    年      五     月     二十一    日
附錄本案論罪科刑所依據之法條
中華民國刑法第二百七十七條
 (普通傷害罪)
傷害人之身體或健康者，處三年以下有期徒刑、拘役或一千元以下罰金。
犯前項之罪因而致人於死者，處無期徒刑或七年以上有期徒刑；致重傷者
，處三年以上十年以下有期徒刑。


司法院資訊處製作；財團法人民間司法改革基金會備份。
